臺灣板橋地方法院刑事判決　　　　　　　　　　　　九十一年度易字第一七九七號
　　公　訴　人　臺灣板橋地方法院檢察署檢察官
　　被　　　告　乙○○
右列被告因家庭暴力之傷害案件，經檢察官提起公訴（九十一年度偵字第六三六七號
），本院判決如左：
    主    文
乙○○連續傷害人之身體，處有期徒刑月，如易科罰金，以佰元折算壹日。
    事    實
一、乙○○與丙○○係夫妻，屬家庭暴力防治法第三條第一款之家庭成員關係，二人
    平素感情不睦，時有爭吵。於民國（下同）九十年十一月十日中午十二時許，（
    起訴書誤書為二十四時），在台北縣樹林市○○街二十五巷六號處（起訴書誤為
    台北縣板橋市○○街三十一巷二十三號八樓），兩人因細故而起爭執，乙○○竟
    基於普通傷害之犯意，先以茶盤丟擲丙○○未果後，再持鐵椅子毆打鄭女背部，
    使鄭女受有背部挫傷之傷害（起訴書贅載右手拇指、中指挫傷）。復於同年十一
    月二十九日中午十二時四十分許，乙○○在上址處再度與鄭女起口角後，竟前承
    上開普通傷害之概括犯意，先持桌上磁具丟擲鄭女未中，鄭女見狀欲騎機車離開
    ，乙○○即將鄭女拉下車，致鄭女人車倒地，其再拉起鄭女摔向牆壁，使鄭女受
    有左小腿挫傷、左肘擦傷、左肩撞擊傷等傷害。
二、案經丙○○訴由臺灣板橋地方法院檢察署檢察官偵查起訴。
    理    由
一、訊據被告乙○○對其於前揭時地與告訴人發生口角爭執之事實固坦承不諱，惟矢
    口否認有何傷害告訴人之犯行，辯稱：九十年十一月十日伊與告訴人有發生爭執
    沒錯，但伊沒有拿鐵椅子砸她，她為何受傷，伊也不知道，那天伊也沒有拉扯；
    九十年十一月二十九日有拉扯，但是伊只是拉她的皮包而已，並沒有抓她去撞牆
    壁，伊拉她皮包帶是因為不想讓她離開現場，沒想到因而造成她跌倒等語。查：
    右揭事實業據告訴人丙○○於偵審中指訴綦詳，並參酌證人甲○○在偵查中證稱
    ：「九十年十一月二十九日當天我到時，老闆娘已經倒在地上了，但我看到被告
    還有繼續追打老闆娘動作，而這時被人阻止」（見偵查卷第十九頁背面）等語、
    證人許麗姍證稱：「我有聽到告訴人與被告吵得很大聲，並聽到一聲很大的撞擊
    聲，而我跑去看時，老闆娘已經倒在地上了」等語，可見九十年十一月二十九日
    當日被告與告訴人確有肢體衝突之事實。末佐以卷附診斷書二紙所載告訴人之受
    傷情狀，經核與告訴人指述傷害情節相符，足徵告訴人之指述應屬事實無疑。是
    被告前開所辯應係臨訟避重就輕之詞，尚難採信，本件事證明確，被告犯行堪予
    認定。
三、核被告乙○○所為，係犯刑法第二百七十七條第一項之普通傷害罪。其先後兩次
    傷害犯行，時間緊接、構成要件相同，顯係基於同一概括犯意反覆為之，為連續
    犯，應以一罪論，並依法加重其刑。爰審酌被告僅因細故與告訴人起口角爭執，
    竟毆打告訴人成傷，犯罪後迄未能與告訴人以和平理性方式解決糾紛及其犯罪之
    動機、目的、手段、所生損害等一切情狀，量處如主文所示之刑，並諭知易科罰
    金之折算標準，以示懲儆。
據上論斷，應依刑事訴訟法第二百九十九條第一項前段，刑法第五十六條、第二百七
十七條第一項、第四十一條第一項，罰金罰鍰提高標準條例第一條前段、第二條判決
如主文。本案經檢察官顏世翠到庭執行職務。
中      華      民      國      九十一      年      八    月    十五    日
                                  臺灣板橋地方法院刑事第二庭
                                          法  官  古  秋  菊
右正本證明與原本無異。
如不服本判決，應於判決送達後十日內，向本院提出上訴狀。
                                          書記官  蕭  詩  穎
中      華      民      國      九十一      年      八    月    十六    日
參考法條：
刑法第二百七十七條第一項
  傷害人之身體或健康者，處三年以下有期徒刑，拘役或一千元以下罰金。
